# 收购咖啡直营店面的会计处理

提问人：ly680418 时间：2011-05-05 15:07:18
陈版你好： 公司主营为经营咖啡的连锁企业，公司收购外部个人经营的咖啡直营店面的价款大于其直营店面的公允价值，如何会计处理？ 1 、此项收购是否可以视为非同一控制下的业务合并？ 2 、如视为业务合并，支付的价款大于直营店面的公允价值是否应应作为商誉核算？ 请陈版速回。非常感谢！！！

回答人：chenyiwei
你所说的“直营店面的公允价值”具体由哪些项目构成，是否已经包含商誉因素？收购范围包括哪些？该公允价值有无评估报告作为支持？公司为何愿意支付高于公允价值的收购价格？这些问题需要明确一下，才能进一步分析判断。

回答人：chenyiwei
“公允价值为净资产的评估价值（按成本法评估）”，是否表明该评估价值仅包含各单项可辨认资产的公允价值，不含商誉因素？如果是，则购买价格与可辨认净资产公允价值之间的差额可确认为商誉。

回答人：chenyiwei
回复 7 楼 fengzhibo1124 的帖子这可能是基于重要性原则的简化处理，审计师可能认为由于没有使用原先的品牌，主要收购的是有形资产，所以收购价格高于帐面净资产的差额多数应当归因于有形资产的公允价值高于帐面价值的差额，商誉相对较小，就接受了简化的处理。但如果严格就理论问题进行讨论的话，应当通过PPA（购买对价分摊）区分各项可辨认净资产增值和商誉因素的。